【裁判字號】    89,易,354
【裁判日期】    890830
【裁判案由】    贓物
【裁判全文】
臺灣基隆地方法院刑事判決                          八十九年度易字第三五四號
    公  訴  人  臺灣基隆地方法院檢察署檢察官
    被      告  乙○○
右列被告因贓物案件，經檢察官提起公訴（八十九年度偵字第九四八號），本院判決
如左：
    主  文
乙○○收受贓物，處有期徒刑貳月，如易科罰金，以佰元折算壹日。
    事  實
一、乙○○明知票號ＭＡ0000000號、面額新台幣（下同）二十五萬元之支票
    一紙（係甲○○於民國八十八年八月二十三日凌晨，在基隆市○○路三二七號賓
    士通運股份有限公司內失竊）係來路不明之贓物，仍自不詳管道予以收受，並於
    民國（下同）八十八年八月二十三日十七時許，將該紙支票持至台北縣汐止市○
    ○○路市場，交予不知情之友人林淑卿使用。嗣林淑卿於同月二十五日十一時許
    ，持該紙支票至基隆市○○路七十六號第一商業銀行草店尾分行提示兌換時，為
    該分行發覺後報警，而循線得悉上情。
二、案經基隆市警察局第一分局報請台灣基隆地方法院檢察署檢察官偵查起訴。
    理  由
一、訊據被告乙○○固坦承有將上開支票交予友人林淑卿乙情，惟矢口否認有何收受
    贓物犯行，辯稱：上開面額二十五萬元支票係友人楊英斌所給與，作為返還向伊
    之借款及合夥拆帳後楊英斌應負擔之款項，且未交付友人林淑卿使用，僅由友人
    林淑卿代為保管等詞。然查，上開面額二十五萬元之支票一紙，係賓士通運股份
    有限公司於八十八年八月二十三日八時，在基隆市○○路三二七號發現失竊乙情
    ，業據賓士通運股份有限公司會計甲○○於警訊時指述綦詳，並有贓物認領保管
    收據及第一商業銀行草店尾分行八十八年八月三十日一草字第三一○號函文各一
    件在卷可稽，復經證人楊英斌迭於警訊、偵查時均稱未持上開面額二十五萬元支
    票交付被告等語明確；且被告於偵訊時既坦承對於所收受之支票有所懷疑，卻仍
    予收受並向友人林淑卿誆稱業已查證而由其代為提示，顯見被告對所收受之支票
    係屬他人失竊之物應已知情，否則為何不親自持該紙支票向銀行兌領，而輾轉交
    予第三人處理？況被告就其所稱與證人楊英斌間之五萬元借貸及共同出資後合意
    拆帳乙節，除經證人楊英斌否認外，復未提出其他積極事證以實其說，自無法為
    其有利之認定。綜上所述，被告所辯，純屬飾卸諉過之詞，要難採信，事證明確
    ，其犯行洵堪認定。
二、核被告所為，係犯刑法第三百四十九條第一項之罪。爰審酌被告犯罪之動機、目
    的、手段、品行、所生危害及犯罪後復飾詞卸責等一切情狀，量處如主文所示之
    刑，並諭知易科罰金之折算標準。
據上論斷，應依刑事訴訟法第二百九十九條第一項前段，刑法第三百四十九條第一項
、第四十一條、罰金罰鍰提高標準條例第一條前段、第二條，判決如主文。
本案經檢察官周啟勇到庭執行職務。
中      華      民      國      八十九      年     八     月    三十    日
                                臺灣基隆地方法院刑事第二庭
                                        法  官  林  玉  珮
右正本證明與原本無異。
對於本件判決如有不服，應於收受送達後十日內，向本院提出上訴書狀，上訴於臺灣
高等法院，並按他造當事人之人數附具繕本。
                                        書記官  莊  怡  麗
中      華      民      國      八十九      年     九     月    二      日
附錄論罪法條：
刑法第三百四十九條第一項：
收受贓物者，處三年以下有期徒刑、拘役或五百元以下罰金。


司法院資訊處製作；財團法人民間司法改革基金會備份。
